臺灣臺北地方法院小額民事判決
  110年度店小字第1109號
原      告  黃美玲  
訴訟代理人  李健維  
被      告  王旭志  

訴訟代理人  劉峻言  
上列當事人間損害賠償事件，本院於民國111年5月12日言詞辯論
終結，判決如下：
    主      文
被告應給付原告新臺幣伍萬伍仟肆佰柒拾元，及自民國一百一十
年八月十三日起至清償日止，按週年利率百分之五計算之利息。
原告其餘之訴駁回。
訴訟費用新臺幣壹仟元由被告負擔百分之七十三，餘由原告負擔
。
本判決第一項得假執行。但被告如以新臺幣伍萬伍仟肆佰柒拾元
為原告預供擔保後，得免為假執行。
    事實及理由
壹、程序事項
    按因侵權行為涉訟者，得由行為地之法院管轄，民事訴訟法
    第15條第1項定有明文。查本件侵權行為地為新北市新店區
    （見本院卷第35頁），本院自有管轄權。
貳、實體事項
一、原告主張：伊子甲○○於民國110年4月20日上午11時20分許，
    駕駛伊所有車牌號碼0000-00自用小客車（下稱系爭車輛）
    ，由財團法人天主教耕莘醫院（下稱耕莘醫院）安康院區地
    下三樓停車場欲駛離，行經地下三樓通往地下二樓坡道時，
    適被告駕駛車牌號碼000-0000自用小客車，疏未注意該處坡
    道入口處號誌管制為紅燈，即逕由地下二樓經坡道往下欲至
    地下三樓，撞擊在坡道往上行駛之系爭車輛左前側保險桿。
    伊支出修復費用新臺幣（下同）75,900元，依侵權行為法律
    關係起訴請求，並聲明：被告應給付原告75,900元及自110
    年4月20日起至清償日止，按週年利率5％計算之利息。
二、被告則以：事故地點坡道可讓上下坡車輛同時會車通行，該
    車道警示燈僅為警告示警之用途，會車時兩車仍皆需靠右行
    駛保持行車安全間隔，主要肇事責任應由車輛是否有靠右行
    駛來判斷較為合理；另原告僅提出四張車損照片，無法判斷
    車輛實際受損情形等語置辯，並聲明：原告之訴駁回。
三、法院之判斷：
  ㈠按本規則依道路交通管理處罰條例第92條第1項規定訂定之，
    道路交通安全規則第1條定有明文。道路交通管理處罰條例
    第3條第1款明定：「本條例所用名詞釋義如下：一、道路：
    指公路、街道、巷衖、廣場、騎樓、走廊或其他供公眾通行
    之地方。」查本件事故地點發生在新店區車子路15號耕莘醫
    院地下B3停車場，非屬道路範圍之侵權損害事故，有新北市
    政府警察局新店分局110年6月3日新北警店交字第110410722
    9號函在卷可按（見本院卷第33頁），雖非室外公路、街道
    及巷弄，仍屬其他供公眾通行之地，應有道路交通安全規則
    之適用。道路交通安全規則本係揭示行車用路人之基本駕駛
    規範，是以汽車駕駛人縱非於上揭條文所示之道路行駛，原
    則仍應參考道路交通安全規則之相關規定，故道路交通安全
    規則得作為本件汽車駕駛人是否盡注意義務及就事故之發生
    有無過失之判斷依據。
　㈡按道路交通安全規則第100條第3款前段、第4款前段規定：「
    汽車交會時，應依下列規定：…三、在峻狹坡路交會時，下
    坡車應停車讓上坡車先行駛過。…四、雙向車道上之單車道
    橋樑，設有號誌或行車管制人員者，應依其指示行駛；…」
    查本院函詢耕莘醫院該地下停車場之行車秩序規範事宜，經
    覆稱： 「㈠安康院區地下停車場汽車坡道，因會車不易，故
    採雙向單行之方式行駛。㈡停車場汽車坡道入口處皆設有圓
    形警示裝置，坡道處亦設有反光鏡。若對向已有車輛駛入坡
    道，坡道入口處之圓形警示裝置會有紅燈閃爍並伴隨有警示
    音，以提醒駕駛注意對向來車，禮讓對向車輛先行通過。…
    」等語，有該院111年2月24日耕醫（安）總字第1110000766
    號函在卷可按（見本院卷第163頁），且為兩造到庭不爭執
    （見本院卷第181頁），可知該地下停車場坡道係供地下3樓
    及2樓停車場間之車輛上下樓之用，核屬上揭規定之「坡路
    」，並採雙向單行方式運作，參酌前揭雙向車道上之單車道
    橋樑會車規定，在坡道路段如已設有號誌，應依其指示行駛
    ，即汽車駕駛人利用系爭坡道上下樓需依入口處之燈號管制
    行駛，故被告辯稱：主要肇事責任應由車輛是否靠右行駛來
    判斷等語，自不足採。
　㈢按因故意或過失，不法侵害他人之權利者，負損害賠償責任
    ；汽車、機車或其他非依軌道行使之動力車輛，在使用中加
    損害於他人者，駕駛人應賠償因此所生之損害。民法第184
    條第1項前段、第191條之2定有明文。查事故發生時，被告
    駕駛車輛係自大樓地下2樓往地下3樓停車場，疏未注意該處
    地下2樓坡道出入口處管制燈號顯示紅燈，即貿然往下進入
    坡道，與當時自地下3樓經坡道往地下2樓停車場行駛之系爭
    車輛於坡道內發生碰撞等情，有原告提出新北市政府警察局
    新店分局A3類道路交通事故調查報告表、車禍現場照片、停
    車場監視錄影翻拍照片在卷可按（見本院卷第35、83頁下方
    至87、115至119、123頁），由前述車場監視錄影翻拍照片
    可知，被告車輛確實在地下2樓坡道出入口處圓形警示燈號
    顯示為紅燈情況下進入坡道，違反燈光號誌管制規定，其駕
    駛行為具有過失，應堪認定。再審以事故發生後兩車停車位
    置，在地下2樓停車場坡道出入口甫進入坡道不遠處，顯見
    系爭車輛已由地下3樓停車場沿坡道往上快接近至出入口（
    見本院卷第87頁下方），被告為下坡車也應停車禮讓原告上
    坡車先行駛再行下坡，被告駕車未依規定讓車顯有過失，被
    告應就本件事故負侵權行為損害賠償責任。
　㈣按負損害賠償責任者，除法律另有規定或契約另有訂定外，
    應回復他方損害發生前之原狀。第一項情形，債權人得請求
    支付回復原狀所必要之費用，以代回復原狀。民法第213條
    第1項、第3項定有明文。又不法毀損他人之物者，被害人得
    請求賠償其物因毀損所減少之價額，同法第196條定有明文
    ；依民法第196條請求賠償物被毀損所減少之價額，得以修
    復費用為估定之標準，但以必要者為限（例如︰修理材料以
    新品換舊品，應予折舊），有最高法院77年度第9次民事庭
    會議決議可資參照。故被害人得以修理費用作為其物因毀損
    所減少價額之計算依據，但其中以新品更換舊品，且因此提
    高該物整體價值者，該更換之新品即非屬損害發生前物之原
    狀，則該更換新品所支出之費用，應予計算其折舊。查原告
    主張系爭車輛修復費用為75,900元（含工資53,200元、零件
    22,700元），提出估價單、車損照片、統一發票在卷可按（
    見本院卷第15至19、121、144至145頁），審酌事故現場兩
    車碰撞位置及系爭車輛受損照片，核與估價單所示修復位置
    均為車輛左前側大致相符。被告雖稱：原告提供的照片都是
    車子外觀受損的部分，看不出車輛引擎蓋需要維修等語（見
    本院卷第141頁），惟車禍事故車輛零件有無損壞，本非外
    顯，需待汽車維修廠依其專業進行拆解後始能確認，而被告
    對於應剔除零件及金額，未舉證以實其說，自難信被告所辯
    為真實。另依行政院所頒固定資產耐用年數表及固定資產折
    舊率之規定，非運輸業用自用小客貨車之耐用年數為5年，
    依定率遞減法每年折舊1000分之369，但最後折舊總和不得
    超過該資產成本的10分之9，並參酌營利事業所得稅查核準
    則第95條第6項規定「固定資產提列折舊採用定率遞減法者
    ，以1年為計算單位，其使用期間未滿1年者，按實際使用之
    月數相當於全年之比例計算之，不滿1月者，以1月計」之規
    定，系爭車輛出廠日96年4月，有公路監理電子閘門在卷（
    見本院卷第21頁），迄本件車禍發生時即110年4月20日，已
    實際使用14年1月，折舊後零件費用應為2,270元（計算式：
    22,700元×10%＝2,270元，元以下四捨五入），並加計無庸折
    舊之工資53,200元，原告請求被告賠償55,470元（計算式：
    2,270元＋53,200元＝55,470元），為有理由，逾此部分之請
    求，為無理由。
　㈤按給付無確定期限者，債務人於債權人得請求給付時，經其
    催告而未為給付，自受催告時起，負遲延責任，其經債權人
    起訴而送達訴狀者，與催告有同一之效力；遲延之債務，以
    支付金錢為標的者，債權人得請求依法定利率計算之遲延利
    息；應付利息之債務，其利率未經約定，亦無法律可據者，
    週年利率為百分之5，民法第229條第2項、第233條第1項前
    段、第203條分別定有明文。查原告對被告之侵權行為損害
    賠償債權，核屬無確定期限之給付，既經原告提起訴訟且起
    訴狀繕本業於110年8月12日合法送達被告（見本院卷第39頁
    ，110年8月2日寄存長安派出所），被告迄未給付，故本院
    認為被告應負擔之法定遲延利息，自起訴狀繕本送達被告之
    翌日即110年8月13日起至清償日止，按週年利率5％計算之利
    息為妥。至原告請求自110年4月20日起算法定遲延利息等語
    ，尚乏具體證據佐證，自不足採。
四、綜上所述，原告依據侵權行為法律關係，請求被告給付55,4
    70元及自110年8月13日起至清償日止，按週年利率5％計算之
    利息，為有理由，應予准許。逾此部分為無理由，應予駁回
    。
五、本件事證已臻明確，兩造其餘攻擊防禦方法，於本判決結果
    不生影響，爰不一一論述，併此敘明。
六、本件原告勝訴部分，係小額程序為被告敗訴之判決，依民事
    訴訟法第436條之20規定，應依職權宣告假執行，並依同法
    第392條第2項之規定，依職權宣告被告預供擔保，得免為假
    執行。
七、訴訟費用負擔之依據：民事訴訟法第79條。本件訴訟費用額
    ，依後附計算書確定如主文所示金額。
中　　華　　民　　國　　111 　年　　5 　　月　　27　　日
                  臺灣臺北地方法院新店簡易庭
                              法  官　鄧德倩
計   算   書：
項        目             金   額（新臺幣）      備    註
第一審裁判費             1,000元
合        計             1,000元
以上正本係照原本作成。
如不服本判決，應以違背法令為理由，於判決送達後20日內向本
庭提出上訴狀（須按他造當事人之人數附繕本）；如委任律師提
起上訴者，應一併繳納上訴審裁判費。
中　　華　　民　　國　　111 　年　　5 　　月　　27　　日
                              書記官  張嘉崴